# 求助陈版：关于资本公积转增资本

提问人：雪落星空 时间：2020-12-15 12:45:00
因同一控制下企业合并取得的净资产账面价值与支付的合并对价账面价值（或发行股份面值总额）的差额，合并方调整增加的资本公积-资本溢价是否可用于转增资本？转增的资本是否属于货币增资？

回答人：chenyiwei
这部分资本公积（仅指在合并方个别报表层面实际增加的）可用于转增资本，但出资方式不是货币出资，而是资本公积转增。